---
title: "Técnicas de machine learning para la detección de páginas web de phishing"
description: |
  Trabajo de fin de máster
author:
  - name: Luis Pérez García (DNI 32724256-V)
    affiliation: Universidad Complutense de Madrid
    affiliation_url: 
date: "`r Sys.Date()`"
output:
    distill::distill_article:
        highlight: kate
        colorlinks: true
        code_folding: false
        toc: true            
        toc_depth: 3     
---

```{r setup, include = FALSE}
# Ajuste comunes de los chunk
knitr::opts_chunk$set(fig.width = 9, fig.asp = 1, out.width = "100%",
                      message = FALSE, warning = FALSE,
                      echo = TRUE, res = 400)
```


# RECETA
logit_rec <- 
 recipe(data = phishing_train, phishing ~ .) |> 
  # Eliminamos variables
  step_rm(c(qty_slash_domain, qty_questionmark_domain, qty_equal_domain,
            qty_at_domain, qty_and_domain ,qty_exclamation_domain, 
            qty_space_domain, qty_tilde_domain, qty_comma_domain, 
            qty_plus_domain, qty_asterisk_domain, qty_hashtag_domain, 
            qty_dollar_domain, qty_percent_domain, server_client_domain, 
            qty_params, email_in_url, url_google_index, url_shortened, domain_google_index)) |> 
  # Creamos las nuevas variables omitiendo los -1 primero
  step_mutate(across(all_of(contains("_dot_")), ~ifelse(.x == -1, NA, .x))) |> 
# Librerías

Cargamos la librerías que usaremos a lo largo de todo el trabajo.

```{r}
library(tidymodels)
library(tidyverse)
library(outliers)
library(ggthemes)
library(corrr)
library(themis)
library(knitr)
library(corrr)
library(corrplot)
library(moments)
library(pscl)
library(MASS)
library(ranger)
library(ggfortify)
library(knitr)
library(vip)
library(rpart.plot)
library(MASS)
library(LiblineaR)
library(kernlab)
library(xgboost)
library(bonsai)
library(caret)
library(kableExtra)
```

# Datos

Cargamos los datos brutos.

```{r}
phishing_bruto <- 
  read.csv("dataset_full.csv")
```

```{r}
phishing_bruto |> group_by(qty_slash_url) |> count(phishing) |> 
  mutate(porc = 100*n/sum(n)) |> kbl() |> kable_styling()
phishing_bruto |> group_by(qty_slash_url) |> count() |> 
  mutate(porc = 100*n/sum(n)) |> kbl() |> kable_styling()
```


